【裁判字號】    97,交訴,115
【裁判日期】    971008
【裁判案由】    妨害公務等
【裁判全文】
臺灣板橋地方法院刑事判決             97年度交訴字第115號
公  訴  人  臺灣板橋地方法院檢察署檢察官
被      告  甲○○
上列被告因妨害公務等案件，經檢察官提起公訴（97年度偵字第
18523 號），本院依簡式審判程序判決如下：
    主  文
甲○○服用酒類，不能安全駕駛動力交通工具而駕駛，累犯，處
拘役參拾日，如易科罰金，以新臺幣壹仟元折算壹日；又對於公
務員依法執行職務時施強暴，累犯，處拘役伍拾日，如易科罰金
，以新臺幣壹仟元折算壹日；又損壞公務員職務上掌管之物品，
累犯，處有期徒刑參月，如易科罰金，以新臺幣壹仟元折算壹日
。上揭拘役部分，應執行拘役陸拾日，如易科罰金，以新臺幣壹
仟元折算壹日。
    事  實
一、甲○○前因詐欺案件，經臺灣高等法院以91年度上訴字第57
    4 號判處有期徒刑2 年確定，已於民國94年6 月28日縮刑期
    滿執行完畢。仍不知悔改，明知服用酒類或其他相類之物，
    不能安全駕駛動力交通工具者，不得駕駛之，其從97年6 月
    16日16時許起，在臺北縣三重市○○○路與信義街口飲用酒
    類，致其生理協調失衡，已達於不能安全駕駛動力交通工具
    之狀態，竟於飲酒結束後，旋駕駛車號NP5-079 號重型機車
    ，從上開飲酒地點出發上路，沿臺北縣三重市○○○路往自
    強路方向行駛，嗣於同日18時5 分許，行經臺北縣三重市○
    ○○路150 號前，不慎撞擊對向車道由乙○○所駕駛、車號
    088-BLP 號重型機車，致乙○○受有左足6 ×2 ×1 公分撕
    裂傷併肌肉及肌腱損傷等傷害（所涉過失傷害部分，業據乙
    ○○撤回告訴，另經本院判決不受理在案）。甲○○於肇事
    後，旋將乙○○送往祐民醫院治療，嗣警方據報前往上開醫
    院處理，對甲○○施以呼氣酒精濃度測試，測試值仍達每公
    升0.78毫克，始悉上情。
二、嗣警員吳春葵、呂宜勳於97年6 月16日20時58分許，前往祐
    民醫院支援處理甲○○車禍肇事案件，為進行採證以釐清肇
    事責任，請甲○○告知所駕駛肇事機車之下落。甲○○表示
    該機車被友人騎走，隨即帶同警員吳春葵、呂宜勳至臺北縣
    三重市○○○路150 號前附近尋找該機車無果，警員吳春葵
    告以現行犯加以逮捕。詎甲○○因不滿將遭逮捕，明知吳春
    葵係公務員依法執行警察職務，竟基於妨害公務之犯意，於
    吳春葵使用警用手銬銬上其左手，未及銬上其右手之際，用
    力掙脫，並與吳春葵發生拉扯，以此方式對吳春葵施以強暴
    ，致吳春葵受有右前臂擦挫傷之傷害（傷害部分未據告訴）
    ；另基於損壞公務員職務上掌管物品之犯意，以附著在其左
    手之手銬，損壞吳春葵執行警察職務上所掌管、車號DN-996
    0 號警用巡邏車，致該巡邏車後行李箱烤漆多處刮損。嗣甲
    ○○當場為警制伏逮捕，偵悉上情。
三、案經臺北縣政府警察局三重分局報請臺灣板橋地方法院檢察
    署檢察官偵查起訴。本院於準備程序進行中，被告就被訴事
    實為有罪之陳述，經告知被告簡式審判程序之旨，並聽取當
    事人意見後，裁定進行簡式審判程序。
    理  由
一、上揭事實，業據被告甲○○於警詢、偵訊及本院審理時坦承
    不諱，核與證人乙○○於警詢時所述情節相符，且有臺北縣
    政府警察局三重分局當事人酒精測定紀錄表、刑法第185 條
    之3 案件測試觀察紀錄表、舉發違反道路交通管理事件通知
    單、道路交通事故現場圖、道路交通事故調查報告表(一)、(二)
    、祐民醫院診斷證明書、臺北縣立醫院診斷證明書、證人吳
    春葵職務報告各1 份、肇事現場及車損照片6 幀、警用巡邏
    車烤漆遭刮損之照片1 幀附卷可稽，足認被告之自白與事實
    相符。本案事證甚明，被告犯行堪予認定，應依法論科。
二、核被告所為，係犯刑法第185 條之3 之服用酒類不能安全駕
    駛動力交通工具而駕駛罪、第135 條第1 項之妨害公務罪、
    第138 條之損壞公務員職務上掌管之物品罪。所犯上開三罪
    ，犯意各別，行為互殊，應予分論併罰。查被告曾受如上揭
    事實欄第一項所示之有期徒刑執行完畢，此有臺灣高等法院
    被告前案紀錄表可考，其於受有期徒刑之執行完畢後，5 年
    以內故意再犯本件有期徒刑以上之上開三罪，均為累犯，應
    依刑法第47條第1 項規定加重其刑。爰審酌被告無視政府近
    年來大力宣導酒醉駕駛之危害性，既漠視自己安危，尤枉顧
    公眾安全，於服用酒類後之呼氣酒精濃度達每公升0.78毫克
    ，而處於不能安全駕駛動力交通工具之狀態下，仍貿然駕駛
    機車上路；嗣於警員依法執行職務時，悍然實施妨害公務及
    損壞公務員職務上掌管物品之犯行，破壞社會秩序，惟念其
    犯後坦承犯行，良有悔意，已與警員甲○○成立和解，並賠
    償身體受傷及巡邏車刮損之損害，有和解書2 紙在卷可憑，
    兼衡其犯罪之動機、目的、手段、所受刺激等一切情狀，分
    別量處如主文所示之刑，且就拘役部分定其應執行刑，並均
    諭知如易科罰金之折算標準，以示懲儆。
據上論斷，應依刑事訴訟法第273 條之1 第1 項、第299 條第1
項前段，刑法第185 條之3 、第135 條第1 項、第138 條、第47
條第1 項、第41條第1 項前段、第51條第6 款，刑法施行法第1
條之1， 判決如主文。
本案經檢察官謝岳龍到庭執行職務。
中    華    民    國    97    年    10    月    8     日
                  刑事第十二庭  法  官  朱嘉川
以上正本證明與原本無異。
如不服本判決，應於判決送達後10日內，向本院提出上訴狀（應
敘述具體理由，並附繕本）。
                                書記官  陳聖儒
中    華    民    國    97    年    10    月    17    日
附錄本案論罪科刑法條全文：
中華民國刑法第185條之3
服用毒品、麻醉藥品、酒類或其他相類之物，不能安全駕駛動力
交通工具而駕駛者，處1 年以下有期徒刑、拘役或科或併科15萬
元以下罰金。
中華民國刑法第135 條
對於公務員依法執行職務時，施強暴脅迫者，處3 年以下有期徒
刑、拘役或300 元以下罰金。
意圖使公務員執行一定之職務或妨害其依法執行一定之職務或使
公務員辭職，而施強暴脅迫者，亦同。
犯前2 項之罪，因而致公務員於死者，處無期徒刑或7 年以上有
期徒刑；致重傷者，處3 年以上、10年以下有期徒刑。
中華民國刑法第138條
毀棄、損壞或隱匿公務員職務上掌管或委託第三人掌管之文書、
圖畫、物品，或致令不堪用者，處5 年以下有期徒刑。


司法院資訊處製作；財團法人民間司法改革基金會備份。
